【裁判字號】    97,簡上,59
【裁判日期】    970609
【裁判案由】    詐欺
【裁判全文】
臺灣士林地方法院刑事判決              97年度簡上字第59號
上  訴  人  臺灣士林地方法院檢察署檢察官
被      告  甲○○
上列上訴人因被告詐欺案件，不服本院刑事庭中華民國96年11月
27日96年度簡字第865 號第一審刑事簡易判決（起訴案號：96年
度偵緝字第938 、947 、948 、954 號），提起上訴，本院管轄
之第二審合議庭判決如下：
    主  文
上訴駁回。
    事實及理由
一、本案經本院審理結果，認第一審以被告甲○○犯幫助刑法第
    339 條第1 項之詐欺取財罪，判處有期徒刑三月，並諭知易
    科罰金折算之標準為新臺幣1,000 元折算1 日，認事用法及
    量刑均無不當，應予維持，並引用第一審判決書記載之事實
    、證據及理由（如附件）。
二、公訴人上訴意旨略以：本件被告幫助詐欺之被害人有3 人，
    被害金額高達新臺幣47萬元，被告全未賠償，原審量刑似嫌
    過輕等語。
三、惟查：量刑的輕重，屬事實審法院得依職權自由裁量的事項
    ，苟已斟酌刑法第57條各款所列情狀而未逾越法定刑度，不
    得遽指為違法。且在同一犯罪事實與情節，如別無其他加重
    或減輕之原因，下級審量定之刑，亦無過重或失輕之不當情
    形，則上級審法院對下級審法院之職權行使，原則上應予尊
    重。經核原判決事實及理由欄三之部分，已記載「被告不思
    循正途圖謀生計，竟欲不勞而獲，以販賣帳戶謀利，造成犯
    罪偵查困難，致使此類犯罪手法層出不窮，嚴重危害交易秩
    序與社會治安，並考量被告之犯罪之目的、動機、手段，犯
    罪後坦認犯行，已知悔悟，態度尚佳兼衡其智識、家庭狀況
    、所得利益及並未賠償被害人損害等一切情狀，量處如主文
    所示之刑，並諭知易科罰金之折算標準」等語，足證被告有
    無賠償被害人乙節，業經原判決與其他情狀一併詳予審酌，
    而定其量刑，於法核無違誤。且刑事責任與民事損害賠償本
    為二不同領域，刑事判決亦無確認被告民事損害賠償義務內
    容之功能，法官就具體個案量刑，必須考慮行為人有利及不
    利之情狀，包括犯罪動機、目的、違反義務之程度、行為之
    方式、行為所應歸責之效果及個人經濟情況，並斟酌所宣示
    之刑罰對行為人日後再社會化之影響，故原審之量刑部分，
    並無違誤，檢察官上訴意旨指摘原判決不當，為無理由，應
    予駁回。
本案經檢察官莊富棋到庭執行職務。
據上論斷，應依刑事訴訟法第455 條之1 第1 項、第3 項、第36
8 條、第373 條，判決如主文。
中    華    民    國    97    年    6     月    9     日
                  刑事第七庭審判長法  官    林秀鳳
                                  法  官    周群翔
                                  法  官    許碧惠
以上正本證明與原本無異。
本件不得上訴。
                                  書記官    徐仁豐
中    華    民    國    97    年    6     月    9     日


司法院資訊處製作；財團法人民間司法改革基金會備份。
